臺灣基隆地方法院民事裁定  
111年度補字第223號
抗  告  人
即再審原告  阮鼎祥  

上列抗告人即再審原告因與再審被告順益汽車股份有限公司、中
華汽車工業股份有限公司間請求再審之訴事件，對於中華民國11
1年7月18日本院111年度補字第223號民事裁定提起抗告，本院裁
定如下：
    主  文
抗告人應於收受本裁定送達之日起伍日內，補繳抗告費新臺幣壹
仟元，逾期不補正，即駁回抗告。
    理  由
一、按提起抗告，應依民事訴訟法第77條之18規定繳納裁判費，
    此為必須具備之程式。又抗告不合程式或有其他不合法之情
    形而可以補正者，原法院應定期間命其補正，如不於期間內
    補正者，應以裁定駁回之，民事訴訟法第495條之1第1項準
    用同法第442條第2項定有明文。
二、抗告人雖提出「民事聲明異議狀」表明其對上揭本院民國11
    1年7月18日111年度補字第223號裁定不服之意思，惟查：
　㈠按對於法院所為之裁定聲明不服，應依抗告程序為之，故當
    事人對於裁定，如於抗告期間內以書狀向法院表示不服之意
    旨，縱該書狀內未用抗告名稱，仍應以提起抗告論，最高法
    院著有31年抗字第415號判例意旨可稽，是以抗告人雖以「
    聲明異議」為名，仍應適用抗告程序，首應敘明。
　㈡抗告人固稱其係援用民事訴訟法第485條第1項但書聲明異議
    ，然按民事訴訟法第485條第1項規定：「受命法官或受託法
    官之裁定，不得抗告。但其裁定如係受訴法院所為而依法得
    為抗告者，得向受訴法院提出異議。」依該規定內容，可知
    此係由審判長、受命法官及受託法官組成合議庭之受訴法院
    始有適用。蓋抗告係向直接上級法院求為廢棄或變更下級法
    院裁定之方法，而受命法官或受託法官，通常祇能行使受訴
    法院委託之權限或職務，其行使此項受託之權限及職務所為
    之裁定，自與受訴法院自為之裁定不同，故不許逕向上級法
    院抗告，以重體制，惟受命法官或受託法官所為之裁定，如
    有不當，不能不有救濟辦法。故法律始以明文規定受命法官
    或受託法官之裁定，設為受訴法院所為而依法得為抗告者，
    得向受訴法院提出異議。是以，該條規定「異議」之對象，
    乃「受命法官」或「受託法官」所為之裁定，且依同條項但
    書規定，須其裁定係受訴法院所為，而依法得為抗告者，始
    得向受訴法院提出異議，倘係「法院」之裁定，既得循抗告
    途徑救濟，自不得依此規定提出異議，其理至明。
　㈢從而抗告人雖因不明法律，而攀比其係聲明異議，但本院仍
    不能隨從其對法律條文之恣意解讀，應依法循抗告程序處置
    ，乃屬當然。
三、抗告人既對本院111年7月18日111年度補字第223號裁定表明
    不服之意旨，依前揭說明自屬抗告，惟未據抗告人繳納抗告
    費新臺幣1,000元。茲命抗告人於收受本裁定送達之日起5 
    日內如數補繳，逾期未補正，即裁定駁回抗告。
四、至抗告人前雖於111年6月21日向本院聲請法官迴避，但其所
    指摘法官有偏頗事由之情形，係指該法官作成本院108年交
    字第15號行政訴訟裁判時之認定不當而有偏袒抗告人之對造
    之情形，然其所指摘之上開行政訴訟裁判執行職務之法官，
    與本案並非同一人，此觀該件行政訴訟判決最末之法院欄位
    即明，自難認其所執之主張本於事實。是抗告人執上開主張
    指摘法官偏頗，既基於錯誤之事實而恣意提出，當有民事訴
    訟法第37條第1項但書規定顯係意圖延滯訴訟之情形，自毋
    庸停止訴訟程序。況抗告人聲請法官迴避後，本院所定補繳
    裁判費之期間，並不停止進行（最高法院28年渝抗字第121
    號判例意旨參照），是抗告人仍應先履行訴訟之程序要件繳
    納裁判費用（抗告費用），附此敘明。　　
五、爰裁定如主文。
中　　華　　民　　國　　111 　年　　8 　　月　　8 　　日
                  民事庭法　官　李謀榮
以上正本係照原本作成。
本裁定不得抗告。
中　　華　　民　　國　　111 　年　　8 　　月　　8 　　日
                        書記官　顏培容